臺灣臺中地方法院民事裁定
             111年度司繼字第3830號
聲  請  人  蘇墾強  


受  選任人  周永康地政士
上列聲請人聲請為被繼承人黃憲三選任遺產管理人事件，本院裁
定如下：
    主      文
選任周永康地政士為被繼承人黃憲三之遺產管理人。
准對被繼承人黃憲三之大陸地區以外繼承人為承認繼承之公示催
告。
被繼承人黃憲三之大陸地區以外繼承人，應自前項公示催告最後
揭示於法院公告處、資訊網路及其他適當處所之日起，壹年內承
認繼承。上述期限屆滿，無繼承人承認繼承時，被繼承人黃憲三
之遺產，於清償債權並交付遺贈物後，如有賸餘即歸屬國庫。
聲請程序費用由被繼承人黃憲三之遺產負擔。
    理      由
一、按繼承開始時，繼承人之有無不明，而無親屬會議或親屬會
    議未於1個月內選定遺產管理人者，利害關係人或檢察官得
    聲請法院選任遺產管理人，並由法院依公示催告程序，定6
    個月以上之期限，公告繼承人，命其於期限內承認繼承，民
    法第1177條、第1178條規定甚明。
二、本件聲請意旨略以：被繼承人黃憲三（男、民國00年00月0
    日生、身分證統一編號：Z000000000號、生前最後住所：臺
    中市○區○○街00號）於103年5月6日死亡，且其所有繼承人均
    已拋棄繼承，是否仍有應繼承之人不明，而其親屬會議亦未
    於法定期間內選定遺產管理人，致聲請人對於被繼承人繼承
    自訴外人蘇振之遺產提起分割共有物訴訟無以進行，爰基於
    利害關係人地位，依法聲請為被繼承人選任遺產管理人等語
    ，並提出土地登記謄本、繼承系統表、戶籍謄本、臺灣橋頭
    地方法院通知、本院家事法庭函等為證。
三、經查，聲請人主張其與被繼承人間分割共有物事件，現由臺
    灣橋頭地方法院受理在案，且被繼承人死亡後其繼承人均已
    拋棄繼承，是否仍有應繼承之人不明，而其親屬會議未於法
    定期間內選定遺產管理人等事實，此有聲請人提出前揭書證
    在卷可證，復經本院依職權調取103年度司繼字第1377、149
    3號卷宗核閱無訛，堪信為真實，從而聲請人聲請選任被繼
    承人之遺產管理人，揆諸前揭法條規定，為有理由，應予准
    許。而聲請人雖主張由財政部國有財產署南區分署擔任本件
    遺產管理人，惟聲請法院選任遺產管理人，屬非訟事件，其
    審判範圍本不受當事人請求之範圍所拘束，即具有聲明之非
    拘束性及法院之自由裁量，本院自得依職權裁量選任適當之
    人擔任遺產管理人。經本院函詢社團法人台中市地政士公會
    ，該公會來函推薦由周永康地政士擔任本件遺產管理人，此
    有該公會111年11月3日111中市地公字第1111109130號函附
    卷可稽。茲審酌周永康為執業地政士，非但具有專業知識及
    能力，且與被繼承人所遺遺產間無利害關係，若由其擔任本
    事件之遺產管理人，定能秉持其專業倫理擔當此具公益性質
    之職務，並順利達成管理保存及清算遺產之任務。執此，本
    院認為由周永康地政士擔任被繼承人之遺產管理人，應屬妥
    適，爰選任之。
四、依家事事件法第127條第4項規定，裁定如主文。
中　　華　　民　　國　 111　　年　　11　　月　　29　　日
                  家事法庭  司法事務官　沈珮純
以上正本係照原本作成。
如不服本件裁定，得於裁定書送達之翌日起10日內，以書狀敘述
理由，向本庭提起抗告，並應繳納抗告費新臺幣1,000元。  
中　　華　　民　　國　 111　　年　　11　　月　　29　　日
                                書記官　張琳紫